【裁判字號】    97,訴,89
【裁判日期】    970306
【裁判案由】    違反毒品危害防制條例
【裁判全文】
臺灣臺南地方法院刑事判決                97年度訴字第89號
公  訴  人  臺灣臺南地方法院檢察署檢察官
被      告  乙○○
上列被告因違反毒品危害防制條例案件，經檢察官提起公訴（96
年度毒偵字第3430號），被告於本院準備程序中就被訴事實為有
罪之陳述，經本院合議庭裁定由受命法官獨任進行簡式審判程序
，判決如下：
    主  文
乙○○施用第一級毒品，累犯，處有期徒刑捌月；又施用第二級
毒品，累犯，處有期徒刑肆月。應執行有期徒刑拾月。
    事實及理由
一、本件犯罪事實：乙○○前於民國91年間，因違反毒品危害防
    制條例（施用第一級毒品）案件，經本院於91年8月13日以
    91年度毒聲字第1348號裁定送觀察、勒戒後，因有繼續施用
    毒品傾向，於91年10月14日以91毒聲字第1699號裁定令入戒
    治處所施以強制戒治，嗣經裁定停止戒治付保護管束，92年
    10月17日保護管束期滿執行完畢，並經臺灣臺南地方法院檢
    察署檢察官以92年度戒毒偵字第247號處分書為不起訴處分
    確定。又其前於82、85、86年間，因違反肅清煙毒條例案件
    ，分別經臺灣高等法院臺南分院82年度上訴字第1405號判決
    判處有期徒期3年6月，及本院85年度訴字第48號、86年度訴
    字第148號各判處有期徒刑2年6月、3年4月，且均確定；上
    開三罪接續執行，甫於95年9月18日縮刑期滿執行完畢。詎
    其仍於上開強制戒治執行完畢釋放後5年內，基於施用第一
    級毒品海洛因之犯意，於96年10月2日上午10時許，在臺南
    縣佳里鎮子龍里127號住處，施用第一級毒品海洛因1次；另
    基於施用第二級毒品安非他命之犯意，於96年10月4日採尿
    時點往前回溯96小時之某時，在不詳地點，施用第二級毒品
    安非他命1次。嗣經其同意為警採集尿液，送檢結果呈鴉片
    類（嗎啡及可待因）及安非他命類（甲基安非他命）陽性反
    應，而悉上情。
二、上開犯罪事實之證據：
（一）被告於警詢、檢察官偵查中，及本院審理時之自白。
（二）臺南縣警察局麻豆分局毒品犯罪嫌疑人尿液採驗作業管制
      紀錄、長榮大學於96年10月24日出具之確認報告。
三、按海洛因經注射入人體後，約80%於24小時內自尿中排出，
    代謝物嗎啡之平均可檢出時限約為26小時，安非他命則約
    70%於24小時內自尿中排出、約90%於96小時內自尿中排出，
    而國內尿液中甲基安非他命之檢驗僅鑑定其是否呈陽性反應
    ，尚無定其含量，且甲基安非他命成分之檢出與其投與方式
    、投與量、個人體質、採尿時間與檢測儀器之精密度等諸多
    因素有關，雖僅憑尿液中呈安非他命陽性反應，並無法確實
    推算吸食時間距採集時間之長短，惟依上述資料推斷，最長
    可能不會超過4日（參行政院衛生署藥物食品檢驗局81年9月
    8日（81）藥檢壹字第8114885號及同年2月8日（81）藥檢壹
    字第001156號函），佐以被告查獲採尿時間，及其尿液送驗
    均分別呈鴉片類（嗎啡及可待因）及安非他命類（甲基安非
    他命）陽性反應之結果，被告自白於前開時、地，施用第一
    級毒品海洛因及第二級毒品安非他命之犯行，足堪認定。
四、被告前因施用第一級毒品案件，經91毒聲字第1699號裁定令
    入戒治處所施以強制戒治，並於92年10月17日保護管束期滿
    ，強制戒治執行完畢，其於強制戒治執行完畢5年內之96年
    10月2日，再犯本件施用毒品之罪，自應依法論科；且查海
    洛因、安非他命分別係屬毒品危害防制條例第2條第2項第1
    款、第2款所列之第一、二級毒品，核被告所為，分別係犯
    毒品危害防制條例第10條第1項、第2項之施用第一級、第二
    級毒品罪，且其施用前後持有第一、二級毒品之低度行為，
    應為其施用之高度行為所吸收，不另論罪；又被告施用第一
    級、第二級毒品之犯意各別、方法互殊，應分論併罰之。又
    被告前於82、85、86年間，分別因違反肅清煙毒條例案件，
    經臺灣高等法院臺南分院82年度上訴字第1405號、本院85年
    度訴字第48號、86年度訴字第148號等判決各判處有期徒刑
    確定，三罪接續執行，甫於95年9月18日縮刑期滿執行完畢
    ，有臺灣高等法院被告前案紀錄表附卷為憑，其於受有期徒
    刑執行完畢後5年內故意再犯本件有期徒刑以上之罪，均為
    累犯，均應依法加重其刑。爰審酌被告迭經觀察、勒戒、強
    制戒治，仍未能遠離毒品，意志力薄弱，惟犯後坦承犯行，
    且自知施用毒品成癮，乃自96年10月1日起，接受衛生署嘉
    南療養院美沙冬替代療法之治療，有該療養院97年2月1日證
    明書附卷可稽，應有悔意等一切情狀，分別量處如主文所示
    之刑，並定其應執行刑；又參司法院大法官會議解釋釋字第
    第144號：「數罪併罰中之一罪，依刑法規定得易科罰金，
    若因與不得易科之他罪併合處罰結果而不得易科罰金時，原
    可易科部分所處之刑，自亦無庸為易科折算標準之記載。」
    之解釋意旨，被告施用第二級毒品之罪無庸為易科罰金折算
    標準之諭知。
據上論斷，應依刑事訴訟法第273條之1第1項、第299條第1項前
段、第310條之2、第454條，毒品危害防制條例第10條第1項、第
2項，刑法第11條前段、第47條第1項、第51條第5款，判決如主
文。
本案經檢察官甲○○到庭執行職務
中    華    民    國    97    年    3     月    6     日
                  刑事第十二庭  法  官  魏玉英
以上正本證明與原本無異。
如不服本判決應於收受本判決後10日內向本院提出上訴書狀，並
應敘述具體理由。如未敘述上訴理由者，應於上訴期間屆滿後20
日內向本院補提理由書狀（均須按他造當事人之人數附繕本）「
切勿逕送上級法院」。
                                書記官  曾盈靜
中    華    民    國    97    年    3     月    6     日
附錄本案論罪科刑法條全文
毒品危害防制條例第10條
施用第一級毒品者，處6月以上5年以下有期徒刑。
施用第二級毒品者，處3年以下有期徒刑。


司法院資訊處製作；財團法人民間司法改革基金會備份。
